臺灣臺東地方法院刑事判決　　　　　　　 95年度易字第205號
公　訴　人　臺灣臺東地方法院檢察署檢察官
被　　　告　甲○○
上列被告因竊盜案件，經檢察官提起公訴 (95年度撤緩偵字第53
號、95年度偵字第1521號)，被告於本院準備程序進行中就被訴
事實為有罪之陳述，經本院合議庭裁定由受命法官獨任行簡式審
判程序，判決如下：
    主  文
甲○○竊盜，處有期徒刑月；又連續夜間侵入住宅竊盜，處有
期徒刑柒月。應執行有期徒刑玖月。
    犯罪事實及理由
一、犯罪事實：
(一)甲○○於民國93年9月25日凌晨4時許，在臺東縣成功鎮全台
    卡拉OK與友人飲酒後，離開時，見黃明信所有停放在其位於
    同鎮○○路186號住處前空地 (即全台卡拉OK旁，設有圍牆
    ，但圍牆無大門)之車牌號碼RQG-528號輕型機車【價值約新
    臺幣 (下同)10,000 元】，無人看管，且機車上留有機車鑰
    匙，竟意圖為自己不法之所有，以該鑰匙啟動電源後騎乘離
    去之方式，竊取上開機車，作為代步之工具。嗣經黃明信報
    警後，經警循線在甲○○位於同鎮○○路27號住處前空地尋
    獲該車。
(二)甲○○復基於意圖為自己不法所有之概括犯意，連續為下列
    行為：
    1.於95年2月5日晚間6時許，見丙○○位於臺東縣成功鎮○○路13號之住宅門未上鎖，侵入該住宅內，徒手竊取丙○○所有之女用手皮包1個 (內有丙○○及其子蘇子良之身
      分證各1張、印章各1個、蘇子良之身心障礙鑑定表及健保
      卡各1張、戶口名簿1本)。
    2.於同日晚間6時30分許，見丁○○○ (起訴書誤載為陳蘇
      美葵)位於臺東縣成功鎮○○路9號住處旁之倉庫門鎖壞掉
      ，無法上鎖，進入該倉庫內，徒手竊取丁○○○所有國際
      牌電鍋1個 (機型SR-SJ18NP，價值約2,200元)。
    3.於同年3月22日晚間7時許，見戊○○位於臺東縣成功鎮○○路35之1號之住宅後門未上鎖，自後門侵入該住宅內竊
      取戊○○所有軍用裝飾指揮刀2把、存錢筒2個，皮夾1個
      、慶豐商業銀行及農民銀行金融卡各1張。嗣於同年月30
      日，經警察持本院核發之搜索票至其臺東縣成功鎮○○路
      27號住處搜索，始查悉上情，並扣得上開竊得之物品。
(三)案經臺東縣警察局成功分局報請臺灣臺東地方法院檢察署檢
    察官偵查起訴。
二、理由：
(一)本件被告甲○○所犯係死刑、無期徒刑、最輕本刑為3年以
    上有期徒刑以外之罪，其於準備程序中就被訴事實為有罪之
    陳述，經告知簡式審判程序之旨，並聽取公訴人及被告之意
    見後，本院合議庭認為適宜而依刑事訴訟法第273條之1第1
    項規定，裁定由受命法官獨任進行簡式審判程序，合先敘明
    。
(二)據以論罪之證據名稱：
    1.被告甲○○於警詢、偵查中及本院審理時之自白。
    2.證人即被害人黃明信於警詢、偵查中之證詞。
    3.證人即被害人丙○○、丁○○○、戊○○於警詢中之證詞
      。
    3.刑案現場平面圖5紙、照片14張。
    4.臺東縣警察局成功分局扣押物品目錄表1張。
    5.贓物認領保管單4張。
(三)論罪與量刑：
    1.被告行為後，刑法業於95年7月1日修正施行。修正後刑法
      第2條第1項之規定係規範行為後法律變更所生新舊法律比
      較適用之準據法，雖亦經修正，但因屬適用法律之準據法
      ，本身尚無比較新舊法之問題，應一律適用修正後刑法第
      2條第1項之規定，為從舊從輕之比較。而刑法修正之比較
      新舊法，應就罪刑有關之共犯、未遂犯、想像競合犯、牽
      連犯、連續犯、結合犯，以及累犯加重、自首減輕暨其他
      法定加減原因 (如身分加減)與加減例等一切情形，本於
      統一性及整體性原則，綜其全部罪刑之結果而為比較 (最
      高法院95年度第8次刑事庭會議關於刑法94年修正施行後
      之法律比較適用決議參照)。茲就本案罪刑涉及法律變更
      之部分，比較新、舊法如下：
    (1)修正後刑法第56條關於連續犯之規定業已刪除，此刪除雖
      非犯罪構成要件之變更，但顯已影響行為人刑罰之法律效
      果，蓋被告連續數行為而犯同一罪名者，依修正前之規定
      ，以一罪論，僅加重其刑至2分之1，惟依修正後之規定，
      需分論併罰，自屬法律有變更，比較新舊法結果，仍應適
      用較有利於被告之行為時法律，即修正前刑法論以連續犯
      。
    (2)修正前刑法第33條第5款規定，罰金刑為1銀元以上，而有
      關罰金倍數之調整及銀元與新臺幣之折算標準，則定有「
      罰金罰鍰提高標準條例」及「現行法規所定貨幣單位折算
      新臺幣條例」，除罰金以1銀元折算3元新臺幣外，並將72
      年6月26日以前修正之刑法部分條文罰金數額提高2至10倍
      ，其後修正者則不再提高倍數，修正後刑法則將罰金刑提
      高為新臺幣1,000元以上，並以百元計算之，因刑法第33
      條第5款所定罰金貨幣單位已改為新臺幣，刑法分則編各
      罪所定罰金之貨幣單位亦應配合修正為新臺幣，且考量刑
      法修正施行後，不再適用「現行法規所定貨幣單位折算新
      臺幣條例」，為使刑法分則編各罪所定罰金之最高數額與
      刑法修正前趨於一致，增訂刑法施行法第1條之1，將刑法
      分則編各罪所定罰金之貨幣單位均改為新臺幣，並將72年
      6月26日以前修正之刑法部分條文罰金數額提高為30倍，
      其後修正者則提高為3倍。是以刑法分則編各罪所定罰金
      刑之最高數額，於上開規定修正後仍屬一致，並無不同；
      但其罰金刑之最低數額，則比修正前提高，涉及科刑規範
      變更，自有新舊法比較必要，比較結果修正後之規定並未
      有利於被告，依刑法第2條第1項前段規定，刑法條文有罰
      金刑規定者，應適用修正前之規定。
    (3)是經整體觀察前開修正前後規定，基於一體適用法律之原
      則，本件修正後刑法規定並未較有利於被告，應依刑法第
      2條第1項前段適用修正前之行為時法。
    2.核被告如犯罪事實欄(一)之所為，係犯刑法第320條第1項普
      通竊盜罪；如犯罪事實欄(二)2.之所為，係犯同法第320條
      第1項普通竊盜罪、犯罪事實欄(二)1.、3.之所為，係犯同
      法第321條第1項第1款加重竊盜罪。被告就犯罪事實(二)部
      分，先後3次竊盜犯行，時間緊接，所犯構成要件相同之
      罪名，顯係基於概括犯意而為之，應依修正前刑法第56條
      連續犯之規定，論以情節較重之同法第321條第1項第1款
      加重竊盜罪，並加重其刑。被告就上開犯罪事實(一)所犯普
      通竊盜罪、犯罪事實欄(二)所犯連續加重竊盜罪，犯意個別
      、行為互殊，應予分論併罰。
    3.爰審酌被告正值壯年，不思努力工作以獲取正當報酬，反
      以竊盜之手段獲取財物，危害社會治安，惟念及其事後坦
      承犯行，態度尚佳，且所竊取之物多為生活日用品，並與
      被害人達成和解，有和解書4張附卷可稽等一切情狀，量
      處如主文所示之刑。查被告行為後，刑法第51條第5款業
      經修正，提高多數有期徒刑合併應執行之刑不得逾30年。
      被告於裁判確定前犯數罪，且均係於本次刑法修正施行前
      犯之，而刑法第51條第5款關於「宣告多數有期徒刑者，
      於各刑中之最長期以上，各刑合併之刑期以下，定其刑期
      。但不得逾20年」之規定，既經修正為「宣告多數有期徒
      刑者，於各刑中之最長期以上，各刑合併之刑期以下，定
      其刑期。但不得逾30年」，比較新舊法之結果，修正後刑
      法並未較有利於被告，依刑法第2條第1項前段，仍應適用
      被告行為時即修正前刑法第51條第5款，定其應執行之刑
      。
三、應適用之法條：
    依刑事訴訟法第273條之1第1項、第299條第1項前段，刑法
    第2條第1項前段、修正前刑法第56條、刑法第320條第1項、
    第321條第1項第1款、修正前刑法第51條第5款，罰金罰鍰提
    高標準條例第1條前段，判決如主文。
本案經檢察官乙○○到庭執行職務。
中　　華　　民　　國　　96　　年　　 1　　月　　16　　日
                  刑事第二庭    法  官  簡芳潔
以上正本證明與原本無異。
如不服本判決，應於判決送達後10日內向本院提出上訴狀 (須附
繕本)。「勿逕送上級法院」
告訴人或被害人對於判決如有不服具備理由請求檢察官上訴者，
其上訴期間之計算係以檢察官收受判決正本之日期為準。
                                書記官  陳美鄉
中　　華　　民　　國　　96　　年　　1 　　月　　17　　日
附錄論罪科刑法條：：
中華民國刑法第320條第1項：
意圖為自己或第三人不法之所有，而竊取他人之動產者，為竊盜
罪，處 5 年以下有期徒刑、拘役或 5 百元以下罰金。
意圖為自己或第三人不法之利益，而竊佔他人之不動產者，依前
項之規定處斷。
前二項之未遂犯罰之。
中華民國刑法第321條第1項第1款：
犯竊盜罪而有左列情形之一者，處6月以上、5年以下有期徒刑：
一  於夜間侵入住宅或有人居住之建築物、船艦或隱匿其內而犯
    之者。
二  毀越門扇、牆垣或其他安全設備而犯之者。
三  攜帶兇器而犯之者。
四  結夥三人以上而犯之者。
五  乘火災、水災或其他災害之際而犯之者。
六  在車站或埠頭而犯之者。
前項之未遂犯罰之。
